# 请教陈版：融资租赁业务未来现金流无法确定如何进行会计处理

提问人：yukyluky 时间：2016-08-23 09:29:49
问题 1 ：甲方(设备出租方)与乙方(承租方，系一家发电厂)签订设备租赁协议：（ 1 ）租赁期限十年，约定租赁期满后，设备所有权归乙方所有；（ 2 ）租赁费用=节电量×单度电价×80%，其中节电量=使用甲方设备前电耗-使用甲方设备后电耗；因节电量不固定，无法确认租赁费用未来现金流量，出租方无法确认长期应收款金额。请教陈版，该业务是否可以确认为融资租赁业务，应如何进行会计处理？问题 2 ：电力集团（央企/国企）的财务公司出具的电子承兑汇票，是属于银行承兑汇票还是商业承兑汇票？该类票据贴现后转入短期借款（因附有追索权），属于借款的哪种类型：质押/保证/信用？

回答人：chenyiwei
1 、判断一项租赁是融资租赁还是经营租赁，最根本的标准是《企业会计准则第 21 号——租赁》第五条和第十条对这两类租赁的定义，也就是是否实质上转移了租赁资产所有权上的全部风险和报酬给承租方。就你说的情况看，“租赁费用=节电量×单度电价×80%，其中节电量=使用甲方设备前电耗-使用甲方设备后电耗；因节电量不固定，无法确认租赁费用未来现金流量”，这表明租赁资产所有权上的风险和报酬实际上还是由出租人享有或承担的，因此应认定为经营租赁。相应地，不存在预计未来现金流量和确认长期应收款的问题。 2 、财务公司也是银监会监管范围内的金融机构，因此一般可作为银行承兑汇票看待，贴现后形成的借款属于质押借款。

提问人：呆呆玉米 时间：2016-12-12 20:09:27
陈老师，请教一下，是否是这样，满足会计上的融资租赁条件就是套用融资租赁核算，出租人是不是金融机构、租赁公司并不是认定为融资租赁的条件？

回答人：chenyiwei
是这样。